臺灣板橋地方法院刑事判決　　　　　　　　96年度訴字第11號
公　訴　人　臺灣板橋地方法院檢察署檢察官
被　　　告　甲○○
選任辯護人　黃俊六律師
被　　　告　丙○○
指定辯護人　呂翊丞律師
被　　　告　丁○○
選任辯護人　邢越律師
上列被告等因違反槍砲彈藥刀械管制條例等案件，經檢察官提起
公訴（95年度偵字第10142號），本院判決如下：
    主  文
甲○○未經許可，持有可發射子彈具有殺傷力之改造手槍，處有
期徒刑年貳月，併科罰金新臺幣捌萬元，罰金如易服勞役，以
新臺幣壹仟元折算壹日，如附表編號一所示之物沒收；又共同以
加害生命、身體之事，恐嚇他人致生危害於安全，處有期徒刑肆
月；又共同傷害人之身體，處有期徒刑月。應執行有期徒刑
年柒月，併科罰金新臺幣捌萬元，罰金如易服勞役，以新臺幣壹
仟元折算壹日，如附表編號一所示之物沒收。
丙○○未經許可，持有可發射子彈具有殺傷力之改造手槍，處有
期徒刑年肆月，併科罰金新臺幣捌萬元，罰金如易服勞役，以
新臺幣壹仟元折算壹日，如附表編號二所示之物沒收；又共同傷
害人之身體，處有期徒刑月。應執行有期徒刑年伍月，併科
罰金新臺幣捌萬元，罰金如易服勞役，以新臺幣壹仟元折算壹日
，如附表編號二所示之物沒收。
丁○○共同以加害生命、身體之事，恐嚇他人致生危害於安全，
處有期徒刑肆月，如易科罰金，以銀元佰元即新臺幣玖佰元折
算壹日；又共同傷害人之身體，處有期徒刑月，如易科罰金，
以銀元佰元即新臺幣玖佰元折算壹日。應執行有期徒刑陸月，
如易科罰金，以銀元佰元即新臺幣玖佰元折算壹日。
    事  實
一、甲○○（綽號「大丁」）明知未經許可，不得持有可發射子
    彈具有殺傷力之改造槍枝，竟基於持有可發射子彈具有殺傷
    力之槍枝之犯意，於94年10、11月間某日，在臺北縣三重市
    重新橋下跳蚤市場，以新臺幣15,000元之代價，向不詳人士
    購得仿FN廠1910型半自動手槍製造之槍枝換裝土造金屬槍管
    改造而成之改造手槍一枝（含彈匣一個，槍枝管制編號0000
    000000號，如附表編號一所示），未經許可而持有之。
二、丙○○（綽號「壞壞」）認其前女友在臺北縣新莊市○○路
    ○ 段41號「馥都KTV 」工作期間，因氣喘發作時仍遭店內少
    爺乙○○刁難而起意報復，於95年3 月31日凌晨以電話邀集
    丁○○、甲○○、「謝安勝」（綽號「阿宏」）及真實姓名
    年籍不詳，綽號「阿迪」、「水雞」之成年男子共六人，相
    約在臺北縣新莊市○○路上行政院衛生署臺北醫院會合，丙○○為壯大自己之聲勢，明知未經許可，不得持有可發射子
    彈具有殺傷力之改造槍枝，竟為持改造手槍恐嚇危害他人生
    命、身體安全之目的，基於持有可發射子彈具有殺傷力之槍
    枝之犯意，於95年3 月31日凌晨3 時許，在上址行政院衛生
    署臺北醫院附近，收受「謝安勝」交付之仿FN廠1910型半自
    動手槍製造之槍枝換裝土造金屬槍管改造而成之改造手槍一
    枝（含彈匣一個，槍枝管制編號0000000000號，如附表編號
    二所示），未經許可而持有之，另甲○○亦自行攜帶其所持
    有之上述改造手槍前往（丙○○與甲○○係各自攜帶自己持
    有之改造手槍，此部分並無犯意聯絡）。繼丙○○、甲○○
    、丁○○、「謝安勝」、「阿迪」、「水雞」共同基於恐嚇
    、傷害他人身體之犯意聯絡，於同日凌晨4 時26分許一同前
    往「馥都KTV 」，於進入該店後即由丙○○持前述改造槍對
    準乙○○，並作勢拉扳機狀，甲○○則以其持有之改造手槍
    對準櫃檯內之會計王秀珍，嚇令不准報警，共同以此等加害
    生命、身體之舉動恫嚇乙○○、王秀珍，使乙○○、王秀珍
    心生畏懼，致生危害於安全，丙○○一行人繼之上前承共同
    傷害之犯意聯絡，以棍棒、徒手毆打乙○○，乙○○因而受
    有左肩胛處挫傷、瘀傷等傷害。
三、嗣經警於95年4 月12日下午4 時許，持搜索票前往臺北縣中
    和市○○路42號11樓丁○○住處搜索後，由丁○○於同日晚
    上8 時50分許帶警前往臺北縣新店市○○路247 巷1 弄1 號
    5 樓丙○○住處，查獲前開丙○○持有之改造手槍一枝（含
    彈匣一個，槍枝管制編號0000000000號）。復經警於95年4
    月13日凌晨在臺北市萬華區○○○路與西園路交岔路口攔查
    甲○○到案，並經其於同日凌晨2 時50分許帶警前往臺北市
    萬華區○○街91巷15號黃建超住處，查獲甲○○交付黃建超
    保管藏放之前述改造手槍一枝（含彈匣一個，槍枝管制編號
    0000000000號，黃建超涉犯寄藏改造手槍部分，經檢察官簽
    請移轉管轄另行偵辦）。
四、案經乙○○訴由臺北縣政府警察局新莊分局報請臺灣板橋地
    方法院檢察署檢察官偵查起訴。
    理  由
壹、傳聞證據採納證據能力之理由：
一、刑事訴訟法第159 條第1 項雖規定，被告以外之人於審判外
    之言詞或書面陳述，除法律有規定外，不得作為證據。惟同
    法第159 條之5 明定：「被告以外之人於審判外之陳述，雖
    不符前四條之規定，而經當事人於審判程序同意作為證據，
    法院審酌該言詞陳述或書面陳述作成時之情況，認為適當者
    ，亦得為證據。」、「當事人、代理人或辯護人於法院調查
    證據時，知有第一百五十九條第一項不得為證據之情形，而
    未於言詞辯論終結前聲明異議者，視為有前項之同意。」其
    立法理由在於傳聞證據未經當事人之反對詰問予以核實，乃
    排斥其證據能力。惟當事人如放棄對原供述人之反對詰問權
    ，於審判程序表示同意該等傳聞證據可作為證據，此時，法
    院除認該傳聞證據欠缺適當性外，自可承認其證據能力。又
    當事人、代理人或辯護人於調查證據時，知有刑事訴訟法第
    159 條第1 項不得為證據之情形，卻表示「對於證據調查無
    異議」、「沒有意見」等意思，而未於言詞辯論終結前聲明
    異議者，應視為已有將該等傳聞證據採為證據之同意。經查
    ：
  (一)被告甲○○、辯護人黃俊六律師及檢察官於本院準備程序期
    日、審判期日，對本件關於被告甲○○部分之供述證據即：
    證人乙○○、王秀珍於警詢及偵查中之陳述、同案被告丁○○、丙○○於警詢及偵查中之陳述、內政部警政署刑事警察
    局95年6 月12日刑鑑字第0950056877號槍彈鑑定書、行政院
    衛生署臺北醫院於95年4 月29日出具之乙○○之診斷證明書
    ，表示對證據能力不爭執，嗣被告甲○○、辯護人及檢察官
    復於審判期日就本院逐一提示之證據於言詞辯論終結前，均
    未主張有刑事訴訟法第159 條第1 項不得為證據之情形。
  (二)被告丙○○、辯護人呂翊丞律師及檢察官於本院準備程序期
    日、審判期日，對本件關於被告丙○○部分之供述證據即：
    證人乙○○、王秀珍於警詢及偵查中之陳述、同案被告丁○○、甲○○於警詢及偵查中之陳述、內政部警政署刑事警察
    局95年6 月12日刑鑑字第0950056877號槍彈鑑定書、行政院
    衛生署臺北醫院於95年4 月29日出具之乙○○之診斷證明書
    ，表示對證據能力不爭執，嗣被告丙○○、辯護人及檢察官
    復於審判期日就本院逐一提示之證據於言詞辯論終結前，均
    未主張有刑事訴訟法第159 條第1 項不得為證據之情形。
  (三)被告丁○○、辯護人邢越律師及檢察官於本院準備程序期日
    、審判期日，對本件關於被告丙○○部分之供述證據即：證
    人乙○○、王秀珍於警詢及偵查中之陳述、同案被告甲○○
    、丙○○於警詢及偵查中之陳述、行政院衛生署臺北醫院於
    95 年4月29日出具之乙○○之診斷證明書，表示對證據能力
    不爭執，嗣被告丁○○、辯護人及檢察官復於審判期日就本
    院逐一提示之證據於言詞辯論終結前，均未主張有刑事訴訟
    法第159 條第1 項不得為證據之情形。
二、綜此，本院審酌上開筆錄、書面作成時並無不當取供之情形
    ，亦無證明力明顯過低之瑕疵，認為作為證據要屬適當，揆
    諸上開說明，本件經調查之證據，均有證據能力，合先敘明
    。
貳、認定事實所憑證據及理由：
一、關於被告甲○○、丙○○被訴未經許可持有改造手槍部分：
  (一)被告甲○○部分（即犯罪事實一）：
    上揭犯罪事實一部分，業據被告甲○○於警詢、偵查及審理
    時坦承不諱，又有具殺傷力之仿FN廠1910型半自動手槍製造
    之槍枝換裝土造金屬槍管而成具殺傷力之改造手槍一枝（含
    彈匣一個，槍枝管制編號0000000000號，如附表編號一所示
    ）扣案可資佐證。且被告所持有而為警查獲之上開槍枝，經
    送內政部警政署刑事警察局鑑定結果，認定：送鑑改造手槍
    一枝（槍枝管制編號0000000000號），係由仿FN廠1910型半
    自動手槍製造之槍枝換裝土造金屬槍管改造而成之改造手槍
    ，機械性能良好，可供擊發適用子彈使用，認具殺傷力，有
    內政部警政署刑事警察局95年6 月12日刑鑑字第0950056877
    號槍彈鑑定書附卷可稽，足認被告自白與事實相符，罪證明
    確，犯行洵堪認定。
  (二)被告丙○○部分（包括於犯罪事實二）：
    上揭犯罪事實二中關於被告丙○○未經許可持有改造手槍部
    分，業據被告丙○○於本院準備程序及審理時坦承不諱，又
    有具殺傷力之仿FN廠1910型半自動手槍製造之槍枝換裝土造
    金屬槍管而成具殺傷力之改造手槍一枝（含彈匣一個，槍枝
    管制編號0000000000號，如附表編號二所示）扣案可資佐證
    。且被告所持有而為警查獲之上開槍枝，經送內政部警政署
    刑事警察局鑑定結果，認定：送鑑改造手槍一枝（槍枝管制
    編號0000000000號），係由仿FN廠1910型半自動手槍製造之
    槍枝換裝土造金屬槍管改造而成之改造手槍，機械性能良好
    ，可供擊發適用子彈使用，認具殺傷力，有內政部警政署刑
    事警察局95年6 月12日刑鑑字第0950056877號槍彈鑑定書附
    卷可稽，足認被告自白與事實相符，罪證明確，犯行洵堪認
    定。
二、關於被告甲○○、丙○○、丁○○被訴恐嚇危害安全、傷害
    部分（包括於犯罪事實二）：
    上揭犯罪事實二中關於被告甲○○、丙○○、丁○○被訴恐
    嚇危害安全、傷害部分，據被告甲○○、丙○○、丁○○於
    本院準備程序及審理時坦承不諱，並經證人乙○○、王秀珍
    於警詢及偵查中證述綦詳，又有行政院衛生署臺北醫院於95
    年4 月29日出具之乙○○之診斷證明書、監視錄影翻拍照片
    、現場照片附卷可稽，復有如附表所示之改造手槍二枝扣案
    可證，足認被告三人自白與事實相符，罪證明確，犯行洵堪
    認定。
、新舊法比較：
    按行為後法律有變更者，適用行為時之法律，但行為後之法
    律有利於行為人者，適用最有利於行為人之法律，刑法第2
    條第1 項定有明文，關於本件情形：
一、刑法第277 條第1 項之傷害罪、第305 條之恐嚇危害安全罪
    ，其法定刑有關罰金部分，得處銀元一千元、三百元以下罰
    金，依新修正之刑法施行法第1 條之1 規定，就所定罰金之
    貨幣單位為新臺幣，並將數額提高為三十倍，即係新臺幣三
    萬元、九千元以下，此與修法前依罰金罰鍰提高標準條例第
    1 條之規定提高為十倍，即科罰金銀元一萬元、三千元，再
    者銀元與新臺幣之比率為一比三（現行法規所定貨幣單位折
    算新臺幣條例第2 條），故以新臺幣計算，本條罰金刑部分
    即得處新臺幣三萬元、九千元以下罰金，新舊法有關法定罰
    金刑之最多額於比較結果固屬相同，對被告並無有利或不利
    ，但自法定罰金刑之最少額部分觀察，修正後刑法第33條第
    5 款規定：「罰金：新臺幣一千元以上，以百元計算之。」
    ，而修正前刑法第33條第5 款規定：「罰金：一元（銀元）
    以上。」依前述同一罰金罰鍰提高標準計算，顯然低於新法
    之規定而有利於被告。從而本件被告三人被訴之刑法第277
    條第1 項、第305 所定之罰金刑提高部分，即應適用罰金罰
    鍰提高標準條例第1 條前段及修正前刑法第33條第5 款之規
    定。
二、本件被告行為後，刑法第55條牽連犯之規定已刪除，牽連犯
    之規定經刪除後，數行為將予分論併罰，而數罪併罰之結果
    較論以牽連犯裁判上一罪之情形為重，經比較新舊法結果，
    自以行為時舊法之規定有利於被告，自應適用舊法關於牽連
    犯之規定論處。
肆、應適用之法律、科刑審酌事由：
一、核被告甲○○所為，係犯槍砲彈藥刀械管制條例第8 條第4
    項之未經許可持有可發射子彈具有殺傷力之改造手槍罪、刑
    法第305 條恐嚇危害安全罪、刑法第277 條第1 項傷害罪。
    其與被告丙○○、丁○○、「謝安勝」、「阿迪」、「水雞
    」等成年男子間，就恐嚇危害安全、傷害等部分，具有犯意
    聯絡及行為分擔，為共同正犯（按修正後刑法第2 條第1 項
    之規定，係規範行為後「法律變更」所生新舊法比較適用之
    準據法，故如被告行為後刑法條文之修正，對於被告並無有
    利或不利之情形者【例如新舊法處罰輕重相同，犯罪構成要
    件亦無寬嚴之別等】，即無適用修正後刑法第2 條第1 項之
    規定比較新舊法適用之問題，最高法院著有95年度臺上字第
    5589號判決意旨可供參照。據此，被告行為後，刑法第28條
    關於共同正犯之規定，僅將原條文之「實施」改為「實行」
    ，用以確認共謀共同正犯之處罰，此條文用語之修正，並不
    影響本件之論罪科刑，不生新舊法比較適用之問題，應適用
    裁判時之刑法第28條規定）。而被告甲○○與共犯等人於同
    一時地共同恐嚇乙○○、王秀珍二人，以一行為觸犯二罪名
    ，為想像競合犯，依刑法第55條（修正後刑法第55條但書係
    科刑之限制，為法理之明文化，非屬法律之變更，無庸比較
    新舊法）規定，應從一情節較重之恫嚇乙○○所犯之恐嚇危
    害安全罪處斷。按未經許可而持有槍彈，其持有之繼續為行
    為之繼續，至持有行為終了時均論為一罪，不得割裂。若以
    之犯他罪，兩罪間之關係如何，端視開始持有之原因為斷，
    如早已非法持有槍彈，後另行起意犯罪；或意圖犯甲罪而持
    有槍彈，卻持以犯乙罪，固應以數罪併罰論處，若因意圖犯
    某罪而持有槍彈，後果以之犯該罪，則兩罪間即有方法、結
    果之牽連關係，應從一重處斷（最高法院74年度第5 次刑事
    庭會議決議、87年度臺上字第3293號、90年度臺上字第6643
    號、90年度臺上字第7498號、91年度臺上字第7306號93年度
    臺上字187 號判決意旨可參）。被告甲○○於94年10、11月
    間某日起即未經許可持有具殺傷力之上開改造手槍一枝，迄
    至95年3 月31日始因丙○○之邀集而攜帶該改造手槍赴約並
    另生有犯罪事實二所述之恐嚇情事，且更另外萌生傷害犯意
    致有傷害犯行及結果，其所犯未經許可持有可發射子彈具有
    殺傷力之改造手槍罪、恐嚇危害安全罪、傷害罪三罪間，犯
    意各別，行為互殊，應予分論併罰。本件被告甲○○雖與其
    他共犯之人共同恐嚇乙○○、王秀珍後，乙○○又遭其他共
    犯之人實施毆打，惟共犯丙○○係以持槍對準乙○○之方式
    而為恐嚇犯行，嗣乙○○則另由其他共犯持棍、徒手毆打成
    傷，此恐嚇之危險行為顯難為後生之傷害行為所吸收，附此
    說明。
二、核被告丙○○所為，係犯槍砲彈藥刀械管制條例第8 條第4
    項之未經許可持有可發射子彈具有殺傷力之改造手槍罪、刑
    法第305 條恐嚇危害安全罪、刑法第277條第1 項傷害罪。
    其與被告甲○○、丁○○、「謝安勝」、「阿迪」、「水雞
    」等成年男子間，就恐嚇危害安全、傷害等部分，具有犯意
    聯絡及行為分擔，為共同正犯（按參照最高法院95年度臺上
    字第5589號判決意旨，被告行為後，刑法第28條關於共同正
    犯之規定，雖有條文用語之修正，並不影響本件之論罪科刑
    ，不生新舊法比較適用之問題，已如前述，應適用裁判時之
    刑法第28條規定）。而被告與共犯等人於同一時地共同恐嚇
    乙○○、王秀珍二人，以一行為觸犯二罪名，為想像競合犯
    ，依刑法第55條（修正後刑法第55條但書係科刑之限制，為
    法理之明文化，非屬法律之變更，無庸比較新舊法）規定，
    應從一情節較重之恫嚇乙○○所犯之恐嚇危害安全罪處斷。
    又按諸前項最高法院74年度第5 次刑事庭會議決議、87年度
    臺上字第3293號、90年度臺上字第6643號、90年度臺上字第
    7498號、91年度臺上字第7306號93年度臺上字187 號判決意
    旨參照，被告丙○○係於95年3 月31日因欲邀集友人同往「
    馥都KTV 」尋釁時，始經「謝安勝」交付上開具殺傷力之改
    造手槍一枝，未經許可而持有之，其當時即有以之恐嚇危害
    他人生命、身體安全之犯意萌生，嗣果持以前往上址而為恐
    嚇犯行，是其所犯之未經許可持有可發射子彈具有殺傷力之
    改造手槍罪、恐嚇危害安全罪兩罪間，有方法、結果之牽連
    關係，依修正前刑法第55條規定，應從較重之未經許可持有
    可發射子彈具有殺傷力之改造手槍罪處斷。又被告所犯之未
    經許可持有可發射子彈具有殺傷力之改造手槍罪及傷害罪兩
    罪間，犯意各別，行為互殊，則應予分論併罰。本件被告丙○○雖與其他共犯之人共同恐嚇乙○○、王秀珍後，乙○○
    又遭其他共犯之人實施毆打，惟被告丙○○係以持槍對準乙○○之方式而為恐嚇犯行，嗣乙○○則另由其他共犯持棍、
    徒手毆打成傷，此恐嚇之危險行為顯難為後生之傷害行為所
    吸收，附此說明。
三、核被告丁○○所為，係犯刑法第305 條恐嚇危害安全罪、刑
    法第277 條第1 項傷害罪。其與被告甲○○、丙○○、「謝
    安勝」、「阿迪」、「水雞」等成年男子間，具有犯意聯絡
    及行為分擔，為共同正犯（按參照最高法院95年度臺上字第
    5589號判決意旨，被告行為後，刑法第28條關於共同正犯之
    規定，雖有條文用語之修正，並不影響本件之論罪科刑，不
    生新舊法比較適用之問題，亦如前述，應適用裁判時之刑法
    第28條規定）。而被告與共犯等人於同一時地共同恐嚇乙○○、王秀珍二人，以一行為觸犯二罪名，為想像競合犯，依
    刑法第55條（修正後刑法第55條但書係科刑之限制，為法理
    之明文化，非屬法律之變更，無庸比較新舊法）規定，應從
    一情節較重之恫嚇乙○○所犯之恐嚇危害安全罪處斷。其所
    犯恐嚇危害安全罪及傷害罪兩罪間，犯意各別，行為互殊，
    則應予分論併罰。本件被告丁○○雖與其他共犯之人共同恐
    嚇乙○○、王秀珍後，乙○○又遭其他共犯之人實施毆打，
    惟共犯丙○○係以持槍對準乙○○之方式而為恐嚇犯行，嗣
    乙○○則另由其他共犯持棍、徒手毆打成傷，此恐嚇之危險
    行為顯難為後生之傷害行為所吸收，附此說明。
四、爰審酌被告甲○○、丙○○未經許可而持有上述改造手槍，
    對於社會安全已構成危害，丙○○持有改造手槍之初始，即
    有以之犯恐嚇危害他人生命、身體安全之犯罪目的，而被告
    等人僅為細故，即邀集數人持槍械、棍棒尋釁，無視律法，
    對被害人造成損害非輕，惟其等於犯罪後尚能坦承犯行等一
    切情狀，分別量處如主文所示之刑，其中被告甲○○、丙○○併科罰金部分，依修正後刑法第42條第3 項規定，諭知易
    服勞役之折算標準（本件被告等行為後，刑法第42條規定之
    罰金刑易服勞役折算標準已修正施行，修正前刑法第42條第
    2 項前段規定，易服勞役以銀元一元以上三元以下折算一日
    ，並依當時適用之修正前罰金罰鍰提高標準條例第2 條規定
    ，就其原定數額提高為一百倍折算一日，則本件被告等行為
    時法律所定之易服勞役折算標準，應以銀元一百元至三百元
    折算一日，即新臺幣三百元至九百元折算一日；惟95年7 月
    1 日施行之修正後刑法第42條第3 項前段規定：「易服勞役
    以新臺幣一千元、二千元或三千元折算一日。」比較修正前
    後之易服勞役折算標準，以修正後之規定較有利於被告，依
    刑法第2 條第1 項但書規定，應適用修正後之刑法第42條第
    3 項前段規定，定其罰金刑之折算標準），另被告丁○○判
    處有期徒刑部分，則依修正前刑法第41條第1 項前段規定，
    諭知易科罰金之折算標準（被告行為時之刑法第41條第1 項
    前段規定：「犯最重本刑為五年以下有期徒刑以下之刑之罪
    ，受六個月以下有期徒刑或拘役之宣告，因身體、教育、職
    業、家庭之關係或其他正當事由，執行顯有困難者，得以一
    元以上三元以下折算一日，易科罰金。」又被告行為時之易
    科罰金折算標準即修正前罰金罰鍰提高標準條例第2 條【現
    已刪除】規定，就其原定數額提高為一百倍折算一日，則被
    告行為時之易科罰金折算標準，應以銀元三百元折算一日。
    惟95年7 月1 日修正公布施行之刑法第41條第1 項前段則規
    定：「犯最重本刑為五年以下之刑之罪，而受六個月以下有
    期徒刑或拘役之宣告者，得以新臺幣一千元、二千元、三千
    元折算一日，易科罰金。」比較修正前後之易科罰金折算標
    準，以95年7 月1 日修正公布前之規定，較有利於被告，應
    依修正後刑法第2 條第1 項前段規定，適用修正前刑法第41
    條第1 項前段、修正前罰金罰鍰提高標準條例第2 條之規定
    ，定其折算標準），並各依修正前刑法第51條第5 款規定分
    別定其應執行之刑（修正前刑法第51條第5 款規定宣告多數
    有期徒刑者，合併定其刑期不得逾二十年，惟95年7 月1 日
    修正施行之刑法第51條第5 款修正為不得逾三十年，比較新
    舊法結果，以舊法有利於被告，應適用舊法），以示懲儆。
五、扣案如附表編號一、二所示之物，係屬違禁物，應依刑法第
    38條第1 項第1 款規定，併予宣告沒收。至於扣案之木製棒
    球棍一支，雖係警方於被告丙○○住處查獲，但丙○○堅詞
    否認有持之犯罪，又查無其他事證足資認定為被告等人於本
    件犯罪所用之物，爰不併予宣告沒收，附此敘明。
據上論斷，應依刑事訴訟法第299 條第1 項前段，槍砲彈藥刀械
管制條例第8 條第4 項，刑法第11條前段、第2 條第1 項前段、
但書、第28條、第305 條、第277 條第1 項、第55條（修正前、
後）、第42條第3 項、第41條第1 項前段（修正前）、第51條第
5款 （修正前）、第38條第1 項第1 款，罰金罰鍰提高標準條例
第1 條前段、第2 條（修正前），判決如主文。
本案經檢察官蔡元仕到庭執行職務
中　　華　　民　　國　　96　　年　　4 　　月　　4 　　日
                  刑事第一庭    審判長法　官  陳恆寬
                                      法  官  陳福來
                                      法  官  張江澤
以上正本證明與原本無異。
如不服本判決，應於判決送達後10日內，向本院提出上訴狀。
                                      書記官  林怡秀
中　　華　　民　　國　　96　　年　　4 　　月　　4 　　日
附表：
┌──┬──────────────────────┐
│編號│    扣案物品名稱                            │
├──┼──────────────────────┤
│一  │扣案之仿FN廠1910型半自動手槍製造之槍枝換裝土│
│    │造金屬槍管改造而成之改造手槍一枝（含彈匣一個│
│    │，槍枝管制編號0000000000號）。              │
├──┼──────────────────────┤
│二  │扣案之仿FN廠1910型半自動手槍製造之槍枝換裝土│
│    │造金屬槍管改造而成之改造手槍一枝（含彈匣一個│
│    │，槍枝管制編號0000000000號）。              │
└──┴──────────────────────┘
附錄本案論罪科刑法條全文：
槍砲彈藥刀械管制條例第8條
未經許可，製造、販賣或運輸鋼筆槍、瓦斯槍、麻醉槍、獵槍、
空氣槍或第四條第一項第一款所定其他可發射金屬或子彈具有殺
傷力之各式槍砲者，處無期徒刑或五年以上有期徒刑，併科新臺
幣一千萬元以下罰金。
未經許可，轉讓、出租或出借前項所列槍枝者，處五年以上有期
徒刑，併科新臺幣一千萬元以下罰金。
意圖供自己或他人犯罪之用，而犯前二項之罪者，處無期徒刑或
七年以上有期徒刑，併科新臺幣一千萬元以下罰金。
未經許可，持有、寄藏或意圖販賣而陳列第一項所列槍枝者，處
三年以上十年以下有期徒刑，併科新臺幣七百萬元以下罰金。
第一項至第三項之未遂犯罰之。
刑法第277條
傷害人之身體或健康者，處三年以下有期徒刑、拘役或一千元以
下罰金。
犯前項之罪因而致人於死者，處無期徒刑或七年以上有期徒刑；
致重傷者，處三年以上十年以下有期徒刑。
刑法第305條
以加害生命、身體、自由、名譽、財產之事，恐嚇他人致生危害
於安全者，處二年以下有期徒刑、拘役或3 百元以下罰金。
